【裁判字號】    95,交聲,64
【裁判日期】    950427
【裁判案由】    違反道路交通管理處罰條例聲明異議
【裁判全文】
臺灣基隆地方法院交通事件裁定          95年度交聲字第64號
移送機關即
原處分機關  交通部公路總局臺北區監理所基隆監理站
聲明異議人
即受處分人  甲○○
上列聲明異議人即受處分人因違反道路交通管理處罰條例案件，
對於交通部公路總局臺北區監理所基隆監理站中華民國95年3 月
15日所為之處分（原處分案號：基監字第裁42─CW0000000 號）
，聲明異議，本院裁定如下：
    主      文
異議駁回。
    理      由
一、按禁止臨時停車線，用以指示禁止臨時停車路段，以劃設於
    道路緣石正面或頂面為原則，無緣石之道路得標繪於路面上
    ，本標線為紅實線，道路交通標誌標線號誌設置規則第169
    條第1 項、第2 項定有明文；次按在設有禁止臨時停車標誌
    、標線處所不得臨時停車，道路交通安全規則第111 條第1
    項第1 款、第112 條第1 項第1 款亦定有明文；又道路交通
    管理處罰條例第56條第1 項第1 款規定：汽車駕駛人停車時
    ，在禁止臨時停車處所停車者，處新臺幣（下同）600 元以
    上1,200 元以下罰鍰。
二、本件聲明異議人即受處分人甲○○（下稱異議人）將所有之
    車牌號碼Q5─9326號自用小客貨車，停放在臺北縣瑞芳鎮○
    ○路與明燈路三段路口附近之設有禁止臨時停車標線之路段
    ，為臺北縣政府警察局瑞芳分局（下稱舉發單位）員警陳文
    濱於民國95年1 月4 日上午7 時24分許（裁決書上誤植為7
    時21分）以拍照方式存證，並以異議人有違反道路交通管理
    處罰條例第56條第1 項第1 款規定之行為，掣單舉發。異議
    人不服舉發，向交通部公路總局臺北區監理所基隆監理站（
    下稱原處分機關）提起申訴，經原處分機關函請舉發機關調
    查結果，仍認受處分人有上開違規行為，原處分機關乃依道
    路交通管理處罰條例第56條第1 項第1 款及違反道路交通管
    理事件統一裁罰基準表等規定，於95年3 月15日裁處受處分
    人900 元罰鍰。
三、聲明異議意旨略以：異議人係將車號Q5─9326號自用小客貨
    車停在一坑路258 號門口附近，而非明燈路三段與一坑路口
    ，且異議人係因送貨至祖師廟，而當地並無臨時停車卸貨區
    ，情非得已下才將上開車輛停放於一坑路258 號附近，該處
    延伸至數公里外，根本不超過100 住戶，違規照片上亦無任
    何車潮、路人和學童，實非本鎮○○道路，主管機關在該處
    劃設禁止臨時停車之紅線，在設計上顯有不當，且應於明燈
    路與一坑路路段劃設臨時卸貨區，以供民眾卸貨之需方為妥
    適，此外，瑞芳國小正門口之中正路，平日學童上、下學時
    間，係人車流量之高峰期，未見設置紅線和淨空騎樓，任由
    攤販在馬路騎樓設攤，嚴重影響行車及學童交通安全而未取
    締，臺北縣政府警察局瑞芳分局就此似有不當及失職，且攤
    販問題有很多民眾檢舉而未確實取締，亦有瀆職之嫌云云。
四、經查：
  (一)本件異議人經警舉發違規停放汽車之路段，路面上劃設有紅
    色實線，有舉發違規照片1 張在卷可憑，依首揭規定，自屬
    禁止臨時停車處所無疑，其在禁止臨時停車處所停車之違規
    行為，洵堪認定。
  (二)又本院電詢舉發之員警陳文濱本件異議人違規停放車輛地點
    附近房屋門牌號碼，經答以：違規車輛後方靠近臺北縣瑞芳
    鎮○○路50號，因其平日舉發車輛違規地點若係在明燈路三
    段與一坑路口附近，其均將違規地點記載為明燈路三段與一
    坑路口等情，有本院公務電話紀錄表1 紙及陳文濱警員傳真
    之手繪舉發違規地點簡圖及警勤區轄境圖各1 紙在卷可憑，
    可見本件異議人遭舉發違規停放車輛之地點係在臺北縣瑞芳
    鎮○○路50號附近，異議人辯稱舉發車輛違規地點非在臺北
    縣瑞芳鎮○○路○段與一坑路路口之情雖可採信，然觀諸上
    開舉發違規地點附近地圖，可知臺北縣瑞芳鎮○○路50號位
    在同鎮○○路○段與一坑路路口附近，員警記載之舉發違規
    地點雖未臻精確，然並不影響舉發之效力，況異議人違規行
    為明確，已如前認定，其亦無從據此解免其責。
  (三)至異議人聲明異議狀內指稱，臺北縣縣政府警察局瑞芳分局
    在舉發違規地點設置禁止臨時停車標線，設計顯有不當云云
    ，涉及公路或警察機關法定職權，本院無介入審查之餘地，
    另聲明異議意旨中關於在臺北縣明燈路與一坑路路段設置臨
    時卸貨區、未在瑞芳國小前之中正路口設置紅線與淨空騎樓
    、民眾檢舉攤販任意設攤未見取締等，均與本件違規事實無
    關，本院依法無從審酌，附此敘明。
五、綜上所述，異議人確有前揭在禁止臨時停車處所停車之違規
    行為，從而，原處分機關依道路交通管理處罰條例第56第1
    項第1 款規定裁處受處分人900 元罰鍰，核無違誤，本件聲
    明異議人之異議為無理由，應予駁回。
據上論斷，應依道路交通案件處理辦法第19條，裁定如主文。
中    華    民    國    95    年    4     月    27    日
                  交通法庭法  官  劉桂金
以上正本證明與原本無異。
對於本件裁定如有不服，應於收受送達後5日內，向本院提出抗
告書狀，敘述抗告之理由，抗告於臺灣高等法院。
中    華    民    國    95    年    4     月    27    日
                          書記官  鄧順生


司法院資訊處製作；財團法人民間司法改革基金會備份。
